【裁判字號】    99,交聲,255
【裁判日期】    990430
【裁判案由】    交管條例聲異
【裁判全文】
臺灣板橋地方法院交通事件裁定         99年度交聲字第255號
原處分機關  交通部公路總局臺北區監理所板橋監理站
受處分人即
異  議  人  甲○○
上列受處分人即異議人因不服交通部公路總局臺北區監理所板橋
監理站於民國99年1 月13日所為板監裁字第裁41-C00000000號違
反道路交通管理事件裁決書所為處分，聲明異議，本院裁定如下
：
    主  文
異議駁回。
    理  由
一、原處分意旨略以：受處分人即異議人甲○○騎乘車牌號碼K9
    A-608 號重型機車，於民國98年12月4 日13時43分許，行經
    臺北縣三重市○○路與大同南路口，經臺北縣政府警察局三
    重分局三重派出所舉發「駕車行經有燈光號誌管制之交岔路
    口闖紅燈」之違規，爰依道路交通管理處罰條例第53條第1
    項、第63條第1 項第3 款（裁決書漏引第3 款，應予補充）
    之規定處罰鍰新台幣（下同）2,700 元，並記違規點數3 點
    。
二、異議意旨略以：伊是一位好公民，從未積欠紅單未繳，當場
    舉證，有違規事實紅單一定簽名，當時伊係直走重新路經大
    同南路、正義北路口，經過正義北路後，警員才把伊攔下來
    ，說伊闖大同南路口的紅燈，當時伊係綠燈變紅燈之際過路
    口，沒有闖紅燈，為此表示不服，爰聲明異議云云。
三、按汽車駕駛人，行經有燈光號誌管制之交岔路口闖紅燈者，
    處新臺幣1,800 元以上5,400 元以下罰鍰，並記違規點數3
    點，道路交通管理處罰條例第53條第1 項、第63條第1 項第
    3 款分別定有明文。
四、本件查獲情形，業經證人即臺北縣政府警察局三重分局三重
    派出所員警乙○○於本院中結證稱：伊當時騎警用機車執巡
    邏勤務，先在三重市○○路、大同北路口停等紅燈準備左轉
    ，綠燈時伊啟動車輛，行經路中間時，異議人由伊右手邊，
    就是在重新路上，新莊往臺北方向闖紅燈，因為伊在路中間
    ，所以清楚看見異議人闖紅燈；伊當時清楚看見異議人在重
    新路上，到路口時有減速，但並沒有停下，之後就闖過路口
    紅燈，加速往台北橋方向行駛；伊有看燈號是紅燈；因為異
    議人經過路口後加速直行，所以等伊啟動追上異議人需要一
    段時間，印象中是在伊加中國信託銀行前面欄到異議人，可
    能已經過了正義北路；異議人闖紅燈時，伊已經記下他的車
    牌號碼，所以伊是追著異議人的車輛的；當時只有異議人一
    台車輛違規闖紅燈等語（本院卷第18-20 頁），並有臺北縣
    政府警察局北縣警交大字第C00000000 號舉發違反道路交通
    管理事件通知單影本、證人乙○○當庭所繪現場圖各1 紙在
    卷可稽，衡以證人為執勤警員，僅係於執行勤務適時發現異
    議人有上開情形而逕行舉發，其與異議人素不相識，復無怨
    隙，應無甘冒觸犯偽證之罪責，故意構詞誣陷異議人之必要
    ，堪信證人乙○○上開證述，應為真實可採，則以證人乙○
    ○於前揭時地係位於系爭路口中間之地理位置，對於系爭路
    口號誌顯示紅燈自無看錯之可能，且證人乙○○係於見到異
    議人違規後，即駕車追逐攔停異議人，故堪信異議人確有本
    件闖紅燈之違規行為。異議人空言辯稱通過路口時是綠燈變
    紅燈，並無闖紅燈之違規云云，顯係事後卸責之詞，洵無足
    採。
五、綜上所述，異議人於前述時間、地點，有騎車行經有燈光號
    誌管制之交岔路口闖紅燈之交通違規事實已臻明確，原處分
    機關依道路交通管理處罰條例第53條第1 項、第63條第1 項
    第3 款之規定，裁處異議人罰鍰2,700 元，並記違規點數3
    點，核無不當，異議人之異議為無理由，自應駁回。
據上論斷，應依道路交通案件處理辦法第19條，裁定如主文。
中    華    民    國    99    年    4     月    30    日
                        交通法庭法  官  俞秀美
以上正本證明與原本無異。
如不服本裁定，應於裁定送達後五日內敘明抗告理由，向本院提
出抗告狀。
                                書記官  謝怡貞
中    華    民    國    99    年    4     月    30    日

司法院資訊處製作；財團法人民間司法改革基金會備份。
